【裁判字號】    99,訴,846
【裁判日期】    990730
【裁判案由】    毒品危害防制條例
【裁判全文】
臺灣板橋地方法院刑事判決               99年度訴字第846號
公  訴  人  臺灣板橋地方法院檢察署檢察官
被      告  甲○○
上列被告因毒品危害防制條例案件，經檢察官提起公訴（99年度
毒偵字第342 號），本院判決如下：
    主  文
甲○○施用第一級毒品，累犯，處有期徒刑壹年壹月。扣案之第
一級毒品海洛因壹包（驗餘淨重壹壹點貳壹公克）、第二級毒品
甲基安非他命伍包（總純質淨重壹玖點玖貳公克），均沒收銷燬
，海洛因包裝袋壹只、甲基安非他命包裝袋伍只，均沒收。
    事實
一、甲○○(一)前於民國87年間因轉讓第一級毒品及妨害公務案件
    經本院以87年度訴字第2173號判決分別判處有期徒刑1 年6
    月、4 月，並定應執行刑為有期徒刑1 年8 月確定。又因違
    反麻醉藥品管理條例案件經臺灣高等法院以89年度上更一字
    第407 號判決判處有期徒刑5 年4 月，並經最高法院以89年
    度台上字第5839號判決駁回上訴確定。(二)又因違反藥事法、
    麻醉藥品管理條例、偽造文書案件經本院及臺灣桃園地方法
    院以86年度訴緝字第253 號、87年度訴字第1086號判決分別
    判處有期徒刑1 年、8 月、5 月確定，並經臺灣桃園地方法
    院以88年度聲字第1496號裁定，定其應執行刑為有期徒刑1
    年8 月確定。(一)、(二)各罪接續執行後，於92年11月25日假釋
    出監。(三)又於94年間因施用毒品案件經本院以94年度毒聲字
    第472 號裁定送觀察、勒戒後，認有繼續施用毒品之傾向，
    復經本院以94年度毒聲字第737 號裁定施以強制戒治，於94
    年12月30日因停止其處分出所，於95年4 月28日執行完畢。
    上開假釋經撤銷，(一)之各罪並經臺灣高等法院以96年度聲減
    字第323 號裁定減刑並定應執行刑為有期徒刑5 年11月，於
    96年8 月6 日縮刑期滿執行完畢。詎仍不知悔改，明知海洛
    因、甲基安非他命為毒品危害防制條例所列之第一級、第二
    級毒品，不得非法持有、施用，仍基於施用海洛因及甲基安
    非他命之犯意，於98年12月22日10許在臺北縣鶯歌鎮三鶯橋
    下，以海洛因加在安非他命吸食器之方式，同時施用第一級
    毒品海洛因及第二級毒品甲基安非他命1 次。嗣於同日下午
    2 時許，在桃園縣龜山鄉○○路○ 段與成功路3 段口為警查
    獲，並扣得其所有，供其施用之海洛因1 包（驗餘淨重11點
    21公克）、甲安非他命5 包（總純質淨重19點92公克），復
    採集其尿液送驗後，結果呈鴉片類嗎啡、安非他命類甲基安
    非他命陽性反應，而悉上情。
二、案經臺北縣政府警察局三峽分局移送臺灣板橋地方法院檢察
    署檢察官偵查起訴。本院於準備程序進行中，甲○○就被訴
    事實為有罪之陳述，經告知簡式審判程序之旨，並聽取各當
    事人之意見後，本院合議庭裁定由受命法官獨任進行簡式審
    判程序。
    理  由
一、訊據被告甲○○就上揭犯罪事實於本院審理時自白不諱，其
    於98年11月6 日經警查獲後採集尿液鑑驗結果，確呈甲基安
    非他命、嗎啡陽性反應，有臺灣檢驗科技股份有限公司濫用
    藥物檢驗報告1 紙在卷足證，足認被告前揭自白與事實相符
    ，堪予採信。又被告前於94年間因施用毒品案件經本院以94
    年度毒聲字第472 號裁定送觀察、勒戒後，認有繼續施用毒
    品之傾向，復經本院以94年度毒聲字第737 號裁定施以強制
    戒治，於94年12月30日因停止其處分出所，於95年4 月28日
    執行完畢，有臺灣高等法院被告前案紀錄表1 份附卷可按，
    其於5 年內再犯毒品危害防制條例第10條之罪，與毒品危害
    防制條例第23條第2 項之起訴條件符合。本案事證明確，被
    告犯行洵堪認定，自應依法論科。至公訴意旨認為被告係分
    別施用海洛因、甲基安非他命，然被告於本院審理時堅稱係
    將海洛因及甲基安非他命一同置於吸食器以燒烤之方式施用
    ，而此舉尚非不可想像而無從採信，公訴意旨復未舉出積極
    證據足資認定被告所辯不實，尚無積極證據足認被告係完全
    分別施用，即依被告所供，認定被告係同時施用第一、二級
    毒品，附此敘明。
二、核被告所為，係犯毒品危害防制條例第10條第1 項、第2 項
    之施用第一級毒品罪及第二級毒品罪。其於施用前後持有第
    一級毒品海洛因及持有第二級毒品甲基安非他命之低度行為
    ，應分別為施用之高度行為所吸收，均不另論罪。又被告同
    時施用海洛因及甲基安非他命，係1 行為觸犯數罪名，為想
    像競合犯，應從一重之施用第一級毒品罪處斷。被告(一)前於
    87年間因轉讓第一級毒品及妨害公務案件經本院以87年度訴
    字第2173號判決分別判處有期徒刑1 年6 月、4 月，並定應
    執行刑為有期徒刑1 年8 月確定。又因違反麻醉藥品管理條
    例案件經臺灣高等法院以89年度上更一字第407 號判決判處
    有期徒刑5 年4 月，並經最高法院以89年度台上字第5839號
    判決駁回上訴確定。(二)又因違反藥事法、麻醉藥品管理條例
    、偽造文書案件經本院及臺灣桃園地方法院以86年度訴緝字
    第253 號、87年度訴字第1086號判決分別判處有期徒刑1 年
    、8 月、5 月，並經臺灣桃園地方法院以88年度聲字第1496
    號裁定，定其應執行刑為有期徒刑1 年8 月確定。(一)、(二)各
    罪接續執行後，92年11月25日假釋出監。(三)又於94年間因施
    用毒品案件經本院以94年度毒聲字第472 號裁定送觀察、勒
    戒後，認有繼續施用毒品之傾向，復經本院以94年度毒聲字
    第737 號裁定施以強制戒治，於94年12月30日因停止其處分
    出所，於95年4 月28日執行完畢。上開假釋經撤銷，(一)之各
    罪並經臺灣高等法院以96年度聲減字第323 號裁定減刑並定
    應執行刑為有期徒刑5 年11月，於96年8 月6 日縮刑期滿執
    行完畢，此有臺灣高等法院被告前案紀錄表1 份在卷可稽，
    其於有期徒刑執行完畢後，5 年之內故意再犯本案最重本刑
    有期徒刑以上之罪，應依刑法第47條第1 項累犯之規定，加
    重其刑。爰審酌被告前有多次毒品前科，素行不佳，有前開
    前案紀錄表可參，未思改過自新，於另案判決確定未執行之
    際，竟同時施用中樞神經興奮劑及中樞神經抑制劑而再犯本
    案，顯然先前所受保安處分及刑之宣告、執行，均未收矯治
    、警惕之效，被告既無確實戒毒之決心，已難自拔，自應施
    以相當之刑罰，以期收教化之功能，兼衡其經另案緝獲執行
    ，到庭後自知事證明確而坦承施用犯行，且其施用毒品犯行
    所生危害，主要以自戕身心健康為主，對於他人生命、身體
    、財產等法益，尚未查得重大直接危害等一切情狀，量處如
    主文所示之刑，以示懲儆。
三、扣案白色粉末1 包（驗餘淨重11點21公克）經鑑驗後認係第
    一級毒品海洛因，純度27點66％，純質淨重3 點11公克，有
    法務部調查局濫用藥物鑑定書1 紙在卷可查，又扣案之淡黃
    色結晶5 包（總純質淨重19點92公克）經鑑驗後認係第二級
    毒品甲基安非他命，有內政部警政署刑事警察局鑑定書1 紙
    在卷可查，均為本案查獲之毒品，又被告自承上開毒品為供
    己施用之物，應依毒品危害防制條例第18條第1 項規定諭知
    沒收銷燬。扣案之上開海洛因包裝袋1 只、甲基安非他命包
    裝袋5 只（最高法院96年度臺上字第55 51 號判決參照），
    均為被告所有，供其施用海洛因、甲基安非他命使用之物，
    業據其供承在卷，爰依刑法第38條第1 項第2 款之規定併予
    宣告沒收。
據上論斷，應依刑事訴訟法第273 條之1 第1 項、第299 條第1
項前段，毒品危害防制條例第10條第1 項、第2 項、第18條第1
項、第23條第2 項，刑法第11條前段、第55條、第47條第1 項、
第38條第1 項第2 款，判決如主文。
本案經檢察官楊承翰到庭執行職務
中    華    民    國    99    年    7     月    30    日
                  刑事第三庭  法  官  王偉光
以上正本證明與原本無異
如不服本判決應於送達後10日內向本院提出上訴狀
                                書記官  梁福建
中    華    民    國    99    年    7     月    30    日
附錄本案論罪科刑法條全文：
毒品危害防制條例第十條：
施用第一級毒品者，處六月以上五年以下有期徒刑。
施用第二級毒品者，處三年以下有期徒刑。

司法院資訊處製作；財團法人民間司法改革基金會備份。
